【裁判字號】    97,交聲,56
【裁判日期】    970930
【裁判案由】    違反道路交通管理處罰條例聲明異議
【裁判全文】
臺灣士林地方法院交通事件裁定      97年度交聲字第55、56號
    原處分機關  臺北市交通事件裁決所
    異  議  人
    即受處分人  甲○○
上列異議人即受處分人因違反道路交通管理處罰條例案件，對於
臺北市交通事件裁決所民國96年10月11日所為之處分（原處分案
號：北市裁四字第裁22-ZAQ017503、ZAQ017507 號）聲明異議，
本院裁定如下：
    主  文
異議均駁回。
    理  由
一、按汽車行駛於應繳費之公路、橋樑、隧道或輪渡，不依規定
    繳費者，處汽車所有人或駕駛人新臺幣3,000 元以上6,000
    元以下罰鍰，並追繳欠費，道路交通管理處罰條例第27條第
    1 項定有明文。
二、原處分意旨略以：異議人即受處分人甲○○於民國（下同）
    95年2 月26日零時29分許及同日14時26分許，先後駕駛車牌
    號碼5D-1230 號自用小客車，通過國道高速公路泰山收費站
    北上，有「汽車行駛於應繳費之公路不依規定繳費」之違規
    行為，經國道公路警察局第一警察隊逕行舉發，並分別填製
    內政部警政署國道公路警察局公警局交字第ZAQ017503 、ZA
    Q017507 號舉發違反道路交通管理事件通知單（下稱舉發通
    知單）逕行舉發，嗣經原處分機關於96年10月11日以北市裁
    四字第裁22-ZAQ017503號、北市裁四字第裁22-ZAQ017507號
    違反道路交通管理事件裁決書，均依道路交通管理處罰條例
    第27條第1 項規定，各裁處罰鍰新臺幣（下同）6,000 元。
三、異議意旨略以：伊認為高泰字第0960003361函單號ZAQ01750
    3 、ZAQ017507 ，違反處罰條例第27條第1 項，係亂用錯誤
    法條，伊經過泰山收費站，並無不依規定繳費，用ETC 卡扣
    款為憑，少扣10元是ETC 設計不良，ETC 為官商勾結下之產
    物，怎會係伊不依規定繳費，況且ETC 說明通知繳費二次才
    會開罰，第一次之平信伊經過一年才收到，用掛號通知補交
    10元這種說明誰能信服，這麼重要的文件用平信，可見ETC
    是亂七八糟的單位，95年2 月經過收費站，96年3 月29 日
    才寄出通知，況且二張10元未繳通知，還要罰伊12,000元，
    老百姓怎能信服云云。
四、經查：
  (一)異議人於前揭時、地，駕駛車牌號碼5D-1230 號自用小客車
    ，行經國道高速公路泰山收費站北上車道處，因欠通行費，
    而尚未補繳費等情，為異議人所不爭執（見本院97年9 月19
    日訊問筆錄第2 頁），且有舉發通知單足憑，堪信屬實。異
    議人雖以前詞置辯，然按交通部臺灣區○道○○○路局為辦
    理電子收費申裝及欠費追繳作業，依據公路通行費徵收管理
    辦法（下稱本辦法）相關規定訂定交通部臺灣區○道○○○
    路局電子收費申裝及欠費追繳作業注意事項；又依本辦法第
    15條，用路人不依規定繳費者，營運單位應依用路人不同之
    欠費行為，依本局查明之車籍資料，製發「補繳通行費及作
    業處理費通知單」，追繳通行費並加收作業處理費用；用路
    人應於通知單所列之繳費期限內完成補繳程序，逾期未繳納
    則移送相關警察單位依法處理，交通部臺灣區○道○○○路
    局電子收費申裝及欠費追繳作業注意事項第1 條、第13條第
    1 項、第17條第3 項分別定有明文。依據上開規定，本件異
    議人雖因小客車行駛大車車道致無法完成ETC 扣款交易，營
    運單位即遠通電收股份有限公司應依上開處理程序向異議人
    追繳通行費，倘異議人未於通知單所列之繳費期限內完成補
    繳程序，即由遠通電收股份有限公司移送相關警察單位依上
    開道路交通管理處罰條例第27條第1 項之規定處理。
  (二)雖異議人猶執前詞置辯，然查本件通行費補繳通知單之送達
    程序，經郵務士於96年3 月29日投遞送達地址為臺北市○○
    區○○街53巷10號，且該通知單掛號號碼為00000000000000
    、00000000000000號，已於96年3 月29日由異議人親自蓋章
    收受等情，此有遠通電收股份有限公司97年9 月10日總發字
    第09700836號函、中華郵政股份有限公司臺北郵局97年9 月
    18日北郵字第0971100553號函附之掛號郵件簽收清單各1 份
    附卷可稽，足徵前揭通行費補繳通知單已於96年3 月29日合
    法送達於異議人。
五、綜上所述，本件異議人確有於前揭時、地，有「汽車行駛於
    應繳費之公路不依規定繳費」之違規行為，事證明確。從而
    ，原處分機關依道路交通管理處罰條例第27條第1 項之規定
    ，分別裁處罰鍰6,000 元，其認事用法均無違誤，裁罰亦無
    不當，本件異議為無理由，均應予駁回。
據上論斷，應依道路交通案件處理辦法第19條，裁定如主文。
中    華    民    國    97    年    9     月    30    日
                  交通法庭法  官    李育仁
上正本證明與原本無異。
如不服本裁定應於送達後5 日內向本院提出抗告狀。
                                書記官  陳淑琪
中    華    民    國    97    年    9     月    30    日


司法院資訊處製作；財團法人民間司法改革基金會備份。
